# 租赁土地上建房如何会计处理，陈版主

提问人：wulovec 时间：2011-04-08 00:16:57
租赁土地上建房对于承租方如何会计处理，陈版主

回答人：chenyiwei
这个问题在实务中并没有统一的处理方法。在确保不存在权属争议，相关合同条款能够保障承租人在剩余租赁期间内正常使用在租赁土地上所建造的房屋这一大前提下，可以把在租赁土地上建造的房屋按照经营租赁改良确认为长期待摊费用，也可以确认为一项固定资产（但应披露无法取得产权的事实）。 折旧或摊销年限为剩余租赁年限和房屋建筑物本身可使用年限两者中的较短者。 一般不留残值，但如果相关合同约定在租赁期满时可以作价转让给土地出租方的，可以把预计的作价金额作为残值预留。